【裁判字號】    89,訴,325
【裁判日期】    890512
【裁判案由】    毒品危害防制條例
【裁判全文】
臺灣板橋地方法院刑事判決                          八十九年度訴字第三二五號
    公  訴  人  臺灣板橋地方法院檢察署檢察官
    被      告  乙○○
    指定辯護人  本院
右列被告因違反毒品危害防制條例案件，經檢察官提起公訴（八十八年度偵字第二六
二一八號），本院判決如左：
    主  文
乙○○無罪。
    理  由
一、公訴意旨略以：被告乙○○意圖營利，於八十八年中旬某日七時許，在台北縣新
    莊市○○路華南銀行旁，以新台幣四千元之價格，販賣第二級毒品安非他命予少
    年甲○○，因認被告涉有毒品危害防制條例第四條第二項之罪嫌。
二、按犯罪事實應依證據認定之，無證據不得推定其犯罪事實，刑事訴訟法第一百五
    十四條定有明文。又認定不利於被告之事實，須依積極證據，苟積極證據不足為
    不利於被告事實之認定時，即應為有利於被告之認定，更不必有何有利之證據，
    最高法院三十年度上字第八一六號著有判例。
三、本件公訴人認定被告乙○○涉有前開犯行，無非係以偵查中同案少年甲○○於警
    訊時及偵查中之指述為其論據。訊據被告乙○○堅決否認有何販賣安非他命之犯
    行，辯稱：伊係於右開時地與友人綽號「阿輝」共同去向甲○○要債，甲○○欠
    阿輝錢，經伊一再追討，甲○○才將錢拿出來，又當天甲○○要伊到樓下找「小
    偉」，並說「小偉」身上有安非他命，伊即帶小偉到樓上，大家一起吸食安非他
    命，伊並未販賣安非他命給甲○○等語。經查，同案少年甲○○固於警訊時及檢
    察官偵查中均證稱：有向被告購買安非他命四千元云云，惟其於檢察官偵查中同
    時證稱：向被告購買安非他命的四千元，至今仍未付給被告云云，證人甲○○與
    被告並非故舊或有何特殊情誼，其既僅向被告購買安非他命一次，即未將款項給
    付被告，已與一般常情有違，是其前開證言是否真實，已有可疑；且其後於本院
    調查時，則又翻異前供，改稱：「（是否向被告購買安非他命﹖）沒有，因為他
    （指被告）之前逼我拿錢出來，因為我欠他朋友錢但我不是欠他，所以我故意說
    我向他買安非他命，且當天他一直叫我拿錢出來，要不然不放我走」云云，顯與
    其先前於偵查中之證詞相互矛盾。參以，其於本院所為有關被告為阿輝向伊要債
    之證詞，與被告之前開辯解大致相符，則證人甲○○於偵查中所供曾向被告購買
    過安非他命云云，是否係為報復被告為「阿輝」向伊強索債務而故為之誣陷之詞
    ，亦值斟酌。由是足見，證人甲○○於偵查中所為之證詞多所疵瑕，尚難遽為被
    告不利事實之認定。況本件被告於八十八年十月二十八日下午十五時許，經警前
    往其台北縣三重市○○路○段十五巷一號四樓及頂樓實施搜索結果，現場並未扣
    得安非他命，亦無任何供非法販賣安非他命用之磅秤、塑膠分裝袋或帳冊等證物
    扣案等情，亦有搜索扣押證明筆錄一紙在卷可稽，益見，被告辯稱伊並無販賣安
    非他命之犯行等語，尚堪採信。此外，復查無其他積極證據足資認定被告確有公
    訴人所指販賣安非他命之犯行，既不能證明被告犯罪，自應為無罪判決之諭知。
據上論斷，應依刑事訴訟法第三百零一條第一項前段，判決如主文。
本案經檢察官簡美慧到庭執行職務。
中    華    民    國      八十九      年      五      月      十二    日
                            臺灣板橋地方法院刑事第二庭
                                法  官  林  春  長
右正本證明與原本無異。
如不服本判決，應於判決送達後十日內，向本院提出上訴狀。
                                書記官  邱  美  龍
中    華    民    國      八十九      年      五      月      十六    日


司法院資訊處製作；財團法人民間司法改革基金會備份。
